# 陈版主，我也有一个无偿划转子公司股权的问题请教

提问人：moqiushi 时间：2016-06-11 23:16:06
1.A集团下属全资子公司B，B拥有C公司51%的股权，现将B持有的C公司51%股权无偿划转至A集团直接持有； 2.假设，B公司对C公司的长期股权投资成本为 1000 万，C公司的划转时的所有者权益为 2000 万，账务处理我是这样处理的。 （ 1 ）B公司：冲减长期股权投资 1000 万，冲减资本公积 1000 万元 （ 2 ）A集团：增加长期股权投资 1000 万，增加资本公积 1000 万元 以上账务处理对吗

回答人：chenyiwei
B公司的处理合理。A公司作为母公司，其个别报表层面的账务处理应为：借：长期股权投资——C 1000万元，贷：长期股权投资——B 1000万元。